臺灣臺中地方法院刑事判決
110年度原侵訴字第11號
公  訴  人  臺灣臺中地方檢察署檢察官
被      告  吳廷琰


選任辯護人  林尚瑜律師（法扶律師）
訴訟參與人
即  告訴人  AB000-A110338A（年籍及地址詳卷）
上列被告因妨害性自主案件，經檢察官提起公訴（110年度偵字
第26306號），本院判決如下：
    主    文
乙○○犯如附表所示之罪，各處如附表所示之刑。應執行有期徒刑
肆年陸月。
    犯罪事實
一、乙○○與代號AB000-A110338號女童（姓名年籍詳卷，民國99
    年3月出生，行為時係兒童，下稱B女童）、AB000-A110338A
    （姓名年籍詳卷，係B女童之母親，下稱A女）係鄰居，其明
    知B女童於行為時為未滿14歲之人，竟基於侵入住宅對未滿1
    4歲女子為強制猥褻之犯意，分別為下列犯行：
  ㈠於110年7月23日晚間6時許，未經同意即擅自侵入B女童位在
    臺中市和平區住處之客廳（住址詳卷），違反B女童之意願
    ，先以右手搭住B女童之肩膀，再以右手撫摸B女童之胸部、
    大腿內外側，復將其手指伸入B女童之內褲撫摸其下體（無
    證據證明已達性交之程度），並用手抓B女童之手撫摸其陰
    莖，而以此方式對B女童為猥褻行為。
  ㈡於110年7月25日下午1時許，未經同意即擅自侵入B女童上開
    住處之房間，違反B女童之意願，先用手拍B女童之臀部，再
    將手伸入B女童之上衣撫摸其胸部，復用手撫摸B女童之下體
    （無證據證明已達性交之程度），而以此方式對B女童為猥
    褻行為。旋B女童逃離住處，前往鄰居藍文榮所經營之雜貨
    店尋求幫忙，A女返家得知上情後，遂帶同B女童前往醫院驗
    傷並報警處理，始悉上情。
二、案經A女、B女童訴由臺中市政府警察局和平分局移送臺灣臺
    中地方檢察署檢察官偵查起訴。
    理    由
一、程序事項：
　　按性侵害犯罪防治法所稱性侵害犯罪，係指觸犯刑法第221
    條至第227條、第228條、第229條、第332條第2項第2款、第
    334條第2項第2款、第348條第2項第1款及其特別法之罪。又
    因職務或業務知悉或持有性侵害被害人姓名、出生年月日、
    住居所及其他足資識別其身分之資料者，除法律另有規定外
    ，應予保密；司法機關所製作必須公示之文書，不得揭露被
    害人之姓名、出生年月日、住居所及其他足資識別被害人身
    分之資訊，性侵害犯罪防治法第2條第1項、第12條分別定有
    明文。經查，被告乙○○所犯係屬性侵害犯罪防治法所稱之性
    侵害犯罪，依上開規定，告訴人A女、B女童之姓名、出生年
    月日、住居所及其他足資識別其身分之資料（被告之住址）
    等資訊，於判決書內不得揭露，均予以隱匿，僅以代號記載
    。　　
二、證據能力：
  ㈠按被告以外之人於審判外之言詞或書面陳述，除法律有規定
    者外，不得作為證據；又被告以外之人於審判外之陳述，雖
    不符刑事訴訟法第159條之1至第159條之4之規定，而經當事
    人於審判程序同意作為證據，法院審酌該言詞陳述或書面陳
    述作成時之情況，認為適當者，亦得為證據。當事人、代理
    人或辯護人於法院調查證據時，知有第159條第1項不得為證
    據之情形，而未於言詞辯論終結前聲明異議者，視為有前項
    之同意，刑事訴訟法第159條第1項及第159條之5分別定有明
    文。查本判決下列所引用被告以外之人於審判外之陳述，檢
    察官、被告及辯護人（本院卷第73、244頁）對於證據能力
    無爭執，迄於本院言詞辯論終結前均未聲明異議，本院審酌
    上開證據資料作成時之情況，尚無違法不當或證明力明顯過
    低之瑕疵，亦認為以之作為證據應屬適當，爰依上開規定，
    認前揭證據資料均有證據能力。
  ㈡次按除法律另有規定外，實施刑事訴訟程序之公務員因違背
    法定程序取得之證據，其有無證據能力之認定，應審酌人權
    保障及公共利益之均衡維護，刑事訴訟法第158條之4定有明
    文。查本案以下所引用之非供述證據，並無證據證明係實施
    刑事訴訟程序之公務員違背法定程序所取得，且經本院於審
    理時合法踐行調查程序，自應認均具有證據能力，得作為證
    據。　　　　
三、認定犯罪事實所憑證據及理由：
　　上揭犯罪事實，業經被告於警詢、偵查中供述及本院準備程
    序、審理時坦承不諱（他字卷第77至86頁；偵卷第77至81頁
    ；本院卷第69至77頁、第223至254頁），核與證人即告訴人
    B女童於警詢、偵查及本院審理時（他字卷第7至23頁、第37
    至43頁；本院卷第226至243頁）、證人即告訴人A女於警詢
    、偵查中（偵卷第39至41頁；他字卷第37至43頁）及證人藍
    文榮於警詢時（他字卷第87至89頁）（具結）證述之情節大
    抵相符，並有告訴人A女提供之手機LINE翻拍照片（偵卷第4
    7至49頁）、現場照片及被害人衣物照片（不公開卷二第13
    至16頁）在卷可佐，足證被告之任意性自白與事實相符，應
    堪採信。本件事證明確，被告犯行堪以認定，應依法論科。
四、論罪科刑：
　㈠按所謂猥褻行為，係指性交以外，足以興奮或滿足性慾之一
    切色情行為，亦即在客觀上足以誘起他人性慾，在主觀上足
    以滿足自己性慾，而侵犯他人性自由之權利，使被害人有被
    侵犯之被害感覺，係屬於性侵害之概念（最高法院100年度
    台上字第393號判決意旨參照）。查被告於犯罪事實欄一㈠所
    示時、地，以右手撫摸B女童之胸部、大腿內外側，復將其
    手指伸入B女童之內褲撫摸下體，並用手抓B女童之手撫摸其
    陰莖；另於犯罪事實欄一㈡所示時、地，先用手拍B女童之臀
    部，再將手伸入B女童之上衣撫摸其胸部，復用手撫摸B女童
    之下體；而被告此等行為，依社會一般通念，客觀上已足以
    引起性慾之興奮與滿足，顯係基於色慾而滿足慾望之一種動
    作，自均屬於猥褻之行為。
　㈡次按刑法第221條所稱「其他違反其（被害人）意願之方法」
    ，係指該條所列舉之強暴、脅迫、恐嚇、催眠術以外，其他
    一切違反被害人意願之方法，妨害被害人之意思自由者而言
    。於被害人未滿14歲之情形，參照聯合國「兒童權利公約」
    第19條第1項所定：「簽約國應採取一切立法、行政、社會
    與教育措施，防止兒童（該公約所稱『兒童』係指未滿18歲之
    人）…遭受身心脅迫、傷害或虐待、遺棄或疏忽之對待以及
    包括性強暴之不當待遇或剝削」之意旨，以及「公民與政治
    權利國際公約」第24條第1項：「每一兒童應有權享受家庭
    、社會和國家為其未成年地位給予的必要保護措施…」、「
    經濟社會文化權利國際公約」第10條第3項：「應為一切兒
    童和少年採取特殊的保護和協助措施…」等規定，自應由保
    護該未滿14歲之被害人角度解釋「違反被害人意願之方法」
    之意涵，不必拘泥於行為人必須有實行具體之違反被害人意
    願之方法行為。若行為人與7歲以上未滿14歲之被害人非合
    意而為性交或猥褻，則基於對未滿14歲男女之保護，應認該
    行為人對於被害人為性交或猥褻，所為已妨害被害人「性自
    主決定」之意思自由，均屬「以違反被害人意願之方法」而
    為，應論以刑法第222條第1項第2款之加重違反意願性交罪
    （最高法院110年度台上字第282號判決意旨參照）。查B女
    童為99年3月出生，有個人戶籍資料（完整姓名）查詢結果
    表附卷可佐，其於案發時為7歲以上未滿14歲之之女子，被
    告亦自承知悉B女童當時未滿14歲（本院卷第72頁）。又證
    人B女童於警詢及偵查中證述：我會躲著他，不想見到他，
    我覺得心情低落、不舒服、很生氣，有不舒服的感覺等語（
    他字卷第19至21、41頁），足認被告於前揭時、地，係以違
    反被害人意願之方式對其為強制猥褻行為。
　㈢核被告所為，均係犯刑法第224條之1、第222條第1項第2款、
    第7款侵入住宅對未滿14歲之女子為強制猥褻罪。又其所犯
    強制猥褻行為，兼有兩種加重條件，仍應論以一加重強制猥
    褻罪，併列其加重條件，而不遞加其刑。再被告侵入住宅部
    分，雖據A女提出告訴（偵卷第40頁），惟侵入住宅強制猥
    褻，因其侵入住宅之行為，已結合於所犯加重強制猥褻之罪
    質中，無另論以侵入住宅罪之餘地（最高法院91年度台上字
    第6073號判決意旨參照），附此敘明。
　㈣就犯罪事實欄一㈠部分，被告以右手撫摸B女童之胸部、大腿
    內外側，復將其手指伸入B女童之內褲撫摸下體，並用手抓B
    女童之手撫摸其陰莖；又就犯罪事實欄一㈡部分，被告先用
    手拍B女童之臀部，再將手伸入B女童之上衣撫摸其胸部，復
    用手撫摸B女童之下體；而此等猥褻行為，各係在密切接近
    之時間、相同之地點實施，均係侵害同一法益，各行為間之
    獨立性不高，依一般社會健全觀念難以強行分割評價，應均
    屬接續犯，僅論以一罪。
　㈤按成年人故意對兒童及少年犯罪者，加重其刑至2分之1，但
    各該罪就被害人係兒童及少年已定有特別處罰規定者，不在
    此限，兒童及少年福利權益與保障法第112條第1項定有明文
    。是以刑法各罪未就年齡要件特設處罰規定者，固應依該條
    項規定加重其刑，然被告對B女童所犯之上開罪名，已將「
    對未滿14歲之男女」列為犯罪構成要件，依兒童及少年福利
    與權益保障法第112條第1項但書規定，自無再依同條項前段
    規定加重處罰，併此敘明。
  ㈥爰審酌被告並未尊重B女童之性自主決定權，而以前開方式，
    對其為加重強制猥褻行為，令人髮指，且其行為對於B女童
    身體及心靈健全造成難以磨滅之傷害與陰影，所生危害甚鉅
    ，所為應受非難；復考量被告犯後坦承犯行，並與A女調解
    成立，迄今已匯款賠償損害多次，有本院調解程序筆錄、匯
    款單據可佐（本院卷第93至94頁、第187至197頁、第255至2
    57頁）；並斟酌被告犯罪之動機、目的、手段，及其自陳之
    教育程度、職業、家庭生活與經濟狀況（本院卷第250頁）
    等一切情狀，分別量處如附表所示之刑；暨審酌被告犯罪行
    為之不法與罪責程度、各罪彼此間之關聯性、數罪所反應被
    告人格特性與傾向等情狀，定其應執行之刑如主文所示，以
    示懲儆。
　㈦被告及辯護人雖均請求給予被告緩刑等語（本院卷第253頁）
    。惟被告經本院判處之刑，已逾有期徒刑2年，核與緩刑要
    件不符，自無從為緩刑之宣告，附此敘明。
五、不另為無罪諭知部分：
　㈠公訴意旨另略以：被告於犯罪事實欄一㈠所示時、地，強行將
    手指插入B女童之下體。因認被告此部分係犯刑法第222條第
    1項第2款、第7款之侵入住宅對未滿14歲之女子為強制性交
    罪嫌等語。
　㈡訊據被告固坦承有前開加重強制猥褻之行為，惟堅決否認涉
    有此部分加重強制性交犯行，辯稱：關於插入部分我沒有B
    女童所說的這樣，她是穿褲子的，我手指跟下體都沒有插入
    她的下體等語。　
　㈢惟查：
　⒈按被害人因與被告立場相反，其陳述被害情形，或有不盡、
    不實，故被害人之陳述須無瑕疵，且就其他方面調查又與事
    實相符，始得採為科刑之基礎。亦即被害人之指述縱無瑕疵
    ，仍應有其他補強之證據，始得據以認定被告犯罪。而所謂
    補強證據，固不以證明被告有被訴犯罪構成要件之全部事實
    為必要，但仍須與被害人所為之指證在客觀上具有相當關聯
    性，經與該被害人之指證綜合觀察，足以強化或印證其指證
    之憑信性者，始足當之（最高法院111年度台上字第772號判
    決意旨參照）。
　⒉證人即告訴人B女童：①於警詢時證稱：被告便用他的手指從
    大腿內側向下體伸入，我感覺濕濕痛痛的，之後他對我做什
    麼我不記得了等語（他字卷第9頁）。②於偵查中證稱：被告
    摸完就摸我的下體，有些我忘記了；接著就直接摸我的下體
    ，當時我下半身穿短褲，當時他摸我的下體時手有伸進去，
    他的手指有進去我尿尿的地方等語（他字卷第38至39頁）。
    ③於本院審理時則證稱：110年7月23日那天被告摸我的大腿
    ，還有把他的手伸進去，還有把他的下面用到我的下面，感
    覺很痛，濕濕的，他手指伸進去我尿尿的地方，他還有把他
    尿尿的地方放到我尿尿的地方等語（本院卷第227至228頁）
    。
　⒊依B女童上開證述，於警詢時僅稱被告有用手指從其大腿內側
    向下體伸入，並稱「之後他對我做什麼我不記得了」等語。
    嗣於偵查中，則稱被告摸下體時手有伸進去，手指有進去其
    尿尿的地方，然其亦稱「有些我忘記了」。後於本院審理時
    ，不僅稱被告手指有伸進去尿尿的地方，還有把他尿尿的地
    方放到我尿尿的地方。經前後對比，B女童於警詢及偵查中
    對相關細節均有稱「不記得了、我忘記了」，嗣於本院審理
    時，更稱於警詢及偵查中均未曾述及之「有把他尿尿的地方
    放到我尿尿的地方」，顯見就被告究否對其為加重強制性交
    部分，B女童之前後陳述尚存矛盾，非無瑕疵可指。
　⒋況依B女童於本院審理所述，被告不僅有用手指伸進去其尿尿
    的地方，還有把他尿尿的地方放到其尿尿的地方；然B女童
    於110年7月25日即前往醫院驗傷診斷，於其陰部、肛門或其
    他部位之檢查結果，均「無明顯外傷」，有衛生福利部豐原
    醫院受理疑似性侵害事件驗傷診斷證明書可參（本院卷證物
    袋所附不公開資料），則被告有無對B女童為加重強制性交
    行為，並非無疑。
　⒌又證人A女於警詢及偵查中證稱：我女兒被隔壁鄰居抓胸部、
    摸下體及摸屁股，這是第二次，第一次是在110年7月23日晚
    上6點多，隔壁鄰居就一樣是抓胸部、摸大腿往下延伸摸我
    女兒下體，是我女兒親口跟我說的；是B女童自己跟我講，
    他說他被摸胸部、屁股和下體等語（偵卷第39至40頁；他字
    卷第41頁）。證人即鄰居藍文榮於警詢時則證稱：我於110
    年7月25日下午1-2點左右，我兒子跟我說一個阿伯去摸B女
    童的胸部跟下體，我就叫B女童來家裡等媽媽下班，等她媽
    媽下班後，我就跟她媽媽說注意妳的小孩她有話跟妳說等語
    （他字卷第88頁）。依A女及藍文榮所證情節，可知其等分
    別係聽聞B女童及藍文榮之子所述，始知本案情節，且其等
    所聽聞者，僅被告有摸胸部、摸大腿、摸屁股或摸下體等情
    ，均無被告以手指或陰莖插入B女童下體之情形，是其等所
    證，要難作為補強證據。
　⒍至公訴意旨所舉之現場照片及被害人衣物照片、告訴人A女提
    供之手機LINE翻拍照片等證據，充其量僅能證明案發現場環
    境及B女童所著衣褲，或被告有傳送道歉文字之對話紀錄（
    內容並未提及有以手指或陰莖插入B女童下體），此亦無從
    作為被告所涉加重強制性交罪嫌之補強證據。
　㈣綜上，公訴人就此部分所為舉證，無從說服本院形成被告上
    開被訴部分有罪之心證，本應為無罪之諭知；惟公訴意旨認
    此部分如構成犯罪，與上開經本院認定有罪之部分具有實質
    上一罪之關係，爰不另為無罪之諭知。
據上論斷，應依刑事訴訟法第299條第1項前段，判決如主文。
本案經檢察官陳旻源提起公訴、檢察官洪志明、甲○○到庭執行職
務。
中　　華　　民　　國　  111 　年　　4 　　月　　14　　日
                  刑事第十二庭  審判長法　官　廖慧娟
                                      法　官　何紹輔
                                      法　官　黃震岳
以上正本證明與原本無異。
如不服本判決，應於收受本判決後20日內向本院提出上訴書狀，
其未敘述上訴理由者，並得於提起上訴後20日內向本院補提理由
書狀（均須按他造當事人之人數附繕本）「切勿逕送上級法院」
。
告訴人或被害人如不服判決，應備理由具狀向檢察官請求上訴，
上訴期間之計算，以檢察官收受判決正本之日期起算。
                                      書記官  黃俞婷
中　　華　　民　　國　  111 　年　　4 　　月　　14　　日

附表：
編號 犯罪事實 主文 1 犯罪事實欄一㈠部分 乙○○侵入住宅對未滿十四歲之女子犯強制猥褻罪，處有期徒刑參年陸月。 2 犯罪事實欄一㈡部分 乙○○侵入住宅對未滿十四歲之女子犯強制猥褻罪，處有期徒刑參年肆月。 


附錄本案論罪科刑法條全文：
中華民國刑法第224條
（強制猥褻罪）
對於男女以強暴、脅迫、恐嚇、催眠術或其他違反其意願之方法
，而為猥褻之行為者，處6月以上5年以下有期徒刑。

中華民國刑法第224條之1
（加重強制猥褻罪）
犯前條之罪而有第222條第1項各款情形之一者，處3年以上10年
以下有期徒刑。

中華民國刑法第222條
犯前條之罪而有下列情形之一者，處7年以上有期徒刑：
一、二人以上共同犯之。
二、對未滿十四歲之男女犯之。
三、對精神、身體障礙或其他心智缺陷之人犯之。
四、以藥劑犯之。
五、對被害人施以凌虐。
六、利用駕駛供公眾或不特定人運輸之交通工具之機會犯之。
七、侵入住宅或有人居住之建築物、船艦或隱匿其內犯之。
八、攜帶兇器犯之。
九、對被害人為照相、錄音、錄影或散布、播送該影像、聲音、
    電磁紀錄。
前項之未遂犯罰之。